【裁判字號】    95,交聲,322
【裁判日期】    950724
【裁判案由】    交管條例聲異
【裁判全文】
臺灣板橋地方法院交通件裁定          95年度交聲字第322號
原處分機關  交通部公路總局臺北區監理所
異  議  人
即受處分人  甲○○
上列異議人因違反道路交通管理處罰條例案件，對於交通部公路
總局臺北區監理所民國95年2 月13日以北監營裁字裁40-A000000
00號所為之裁決處分（原舉發案號：臺北市政府警察局94年12月
6日北市警交大字第A00000000號），聲明異議，本院裁定如下：
    主  文
異議駁回。
    理  由
一、按汽車駕駛人，行車速度，超過規定之最高時速，處新台幣
    （以下同）1200元以上2400元以下罰鍰；又汽車駕駛人有上
    開情形時，除依原條款處罰鍰外，並記違規點數1 點，道路
    交通管理處罰條例第40條第1 項及同條例第63條第1 項第1
    款分別定有明文。次按，逕行舉發違反道路交通管理事件，
    經汽車所有人依通知單之應到案日期前到案，並告知違規人
    姓名、規駕駛人到案依法處理；逾應到案日期，處罰機關應
    依本條例第85條第3項規定處罰該汽車所有人，違反道路交
    通管理事件統一裁罰基準及處理細則第24條亦有明文。
二、原處分意旨略以：異議人即受處分人甲○○於民國94年11月
    24日凌晨3 時38分許，駕駛車牌號碼為235-MT號之營業一般
    小客車，在基隆高架道技術學院上往南，因「行車限速40公
    里，經測時速64公里，超速24公里滿20公里以上」違規，為
    臺北市政府警察局交通警察大隊執勤員警逕行舉發，爰依道
    路交通管理處罰條例第40條第1項以臺北市政府警察局舉發
    違反道路交通管理事件通知單（下稱舉發通知單）北市警交
    大字第A00000000 號舉發通知單舉發，嗣異議人於94年12月
    27日提出申訴，經交通部公路總局臺北區監理所去函臺北市
    政府警察局大安分局查處無誤，於95年2 月13日以北監營裁
    字裁40-A00000000號裁決書裁決，裁處異議人罰鍰1900元，
    並依同法第63條第1 項第1 款記違規點數1 點。
三、異議意旨略以：警員對於匝道之設置是否不當，並不提出說
    明，只答覆違規事實明確，一語帶過；警員又稱未規劃為快
    速道路之高架橋時速一律比照市區限速40公里，惟台北市之
    高架橋，不論基隆高架橋或新生高架橋都明確標示為60公里
    ，甚至建國高架橋也標示為70公里，市民高架橋更高達80公
    里，如此草率解釋，實難令異議人甘服，爰請求撤銷原處分
    云云。
四、經查：
（一）本件異議人甲○○於94年11月24日3 時38分許，駕駛車牌
      號碼為235-MT號之營業一般小客車，在基隆高架道技術學
      院上，因「行車限速40公里，經測時速64公里，超速24公
      里滿20公里以上」違規，為臺北市政府警察局交通警察大
      隊執勤員警逕行舉發，此有臺北市政府警察局大安分局舉
      發通知單影本（北市警交大字第A00000000 號）1 件及採
      證照片1 幀、申訴書1 件在卷可佐，原處分機關據此裁處
      異議人罰鍰新臺幣1900元，並記違規點數1 點，有北監營
      裁字裁40-A00000000號裁決書裁決書1 件在卷可佐。
（二）異議人固不否認其有超速之事實，然以該地點之匝道及限
      速標誌設置不當置辯。然查，異議人確有超速之事實，此
      有採證照片1 幀在卷可佐，查本件異議人行經之處，既設
      有「最高限速40公里」標誌供駕駛人遵循辨識，而駕駛人
      本應隨時注意及遵守道路交通標誌、標線、號誌，是異議
      人違規之事實，已甚明確；又異議人所辯稱匝道及限速設
      置不當之情，查匝道及速限標誌的劃設乙節，本是主管之
      政府機關考量當地之交通狀況、車輛通行之方便之安全性
      等一切情形之後，依其職權所為之綜合判斷，其本有依法
      裁量之餘地，原則上洵非法院所得介入，更非異議人主觀
      上認為不合理即可任意違反現有的交通規則，況依上開採
      證照片，異議人確有超速之違規事實，故異議人此節所辯
      仍不足為採。
五、結論：依道路交通管理處罰條例第87條第2 項、道路交通案
    件處理辦法第19條，裁定如主文。
中    華    民    國    95    年    7     月    24    日
                  交通法庭            法  官  吳幸娥
以上正本證明與原本無異
如不服本裁定應於送達後5日內向本院提出抗告狀
                                      書記官  洪惠玲
中    華    民    國    95    年    7     月    24    日


司法院資訊處製作；財團法人民間司法改革基金會備份。
